【裁判字號】    92,上訴,210
【裁判日期】    920506
【裁判案由】    毒品危害防制條例
【裁判全文】
臺灣高等法院臺南分院刑事判決             九十二年度上訴字第二一號    Ｇ
      上  訴  人
      即  被  告  甲  ○  ○
右上訴人因違反毒品危害防制條例案件，不服臺灣臺南地方法院九十一年度訴字第一
三０七號中華民國九十二年一月九日第一審判決（起訴案號：臺灣臺南地方法院檢察
署九十一年度毒偵字第一四四０號），提起上訴，本院判決如左：
      主      文
原判決關於施用第二級毒品暨定應執行刑部分，均撤銷。
甲○○施用第二級毒品，累犯，處有期徒刑柒月。扣案未能剝離之殘留有安非他命注
射針筒捌支，均沒收銷燬之。
      事      實
一、甲○○曾於民國 (下同）八十四年四月九日，因違反肅清煙毒條例案件，經本院
    判處有期徒刑三年一月確定，於八十七年六月八日執行完。仍不思悔改，前因施
    用毒品案件，經強制戒治中交付保護管束期滿後，由臺灣臺南臺南地方法院檢察
    署檢察官於九十年四月十七日以九十年度毒偵字第一九五號不起訴處分確定。詎
    於五年內之九十一年九月三十日下午四時二十分前九十六小時內某時，在不詳處
    施用安非他命一次，為警於當日下午四時二十分許，在台南市○○街○段一九九
    號住處查獲，並扣得其所有供施用第二級毒品之器具針筒八支。
二、案經台南市警察局第六分局報請臺灣臺南地方法院檢察署檢察官偵查起訴。
      理      由
一、上訴人即被告甲○○矢口否認有施用第二級毒品安非他命之犯行，並辯稱：安非
    他命是九月三十日朋友到我家吸用時吸到的，我沒有施用云云。經查，被告於九
    十一年九月三十日下午十七時三十分許所採尿液檢驗結果確有甲安非他命反應等
    情，有台南市衛生局九十一年十月九日出具之檢驗成績書附偵查卷可稽，被告又
    未能舉出其吸用安非他命之朋友之姓名年籍與吸用之時地以供調查，所辯顯係卸
    責之詞，不足採信。按安非他命經投與人體後，約百分之七十於二十四小時內自
    尿中排出，約百分之九十於九十六小時內自尿中排出，其吸食時間距採集時間最
    長不會超過四日，已據行政院衛生署藥物食品檢驗局於八十一年二月八日以（八
    一）藥檢壹字第一一五六號函明白。被告於九十一年九月三十日下午日四時二
    十分為警逮捕後即採尿送驗結果有安非他命反應，足認其於採尿前九十六小時內
    曾施用安非他命無訛。又有扣案之注射針向八支經本院送法務部調查局鑑驗結果
    ：均有安非他命成份殘留，量微無法秤重，此有該局九十二年四月二日調科壹字
    第０九二六二六０三五五０號檢驗通知書一份附本院卷足稽，益徵被告確實有施
    用安非他命至明。又被告前因施用毒品案件，已強制戒治交付保護管束期滿，並
    由臺灣臺南地方法院檢察署檢察官於九十一年四月十七日以九十一年度戒毒偵字
    第一九五號不起訴處分確定，有不起訴處分書在卷足憑。其於五年內再犯毒品危
    害防制條例第十條第二項之罪，即應予論罪科刑。被告罪證明確，應予依法論科
    。
二、查安非他命係毒品危害防制條例第二條第二項第二款所稱第二級毒品。核被告所
    為，係犯毒品危害防制條例第十條第二項之施用第二級毒品罪。又被告施用時非
    法持有之低度行為，已為其施用之高度行為所吸收，不另論罪。被告前於八十四
    年間，因犯施用毒品罪，經本院判處有期徒刑三年一月確定，於八十七年六月八
    日執行完畢，有台灣台南地方法院檢察署刑案資料查註紀錄表在卷可按，其於五
    年之內再犯本件有期徒刑以上之罪，為累犯，應依法加重其刑。
三、原審認被告施用安非他命之罪證明確，因予論罪科刑，固非無見。惟本院如上述
    認定扣案之注射針筒八支經本院送法務部調查局鑑驗結果：均有安非他命成份殘
    留，顯屬違禁物，原判決主文及理由雖論以被告施用安非他命罪刑，並未附隨就
    該扣案注射針筒併予沒收銷燬，即有不當。被告上訴否認犯罪，雖無理由，惟原
    判決既有上述可議之處，自應由本院將原判決關於施用第二級毒品暨定應執行刑
    部分均撤銷。爰審酌被告施用毒品之犯行，在性質上乃屬對自我身心健康之自戕
    行為，尚未嚴重破壞社會秩序、侵害他人權益，然其前因施用毒品經送觀察、勒
    戒及強制戒治之治療處分後，猶不思戒絕革除惡習，再為本件犯罪，顯未因前所
    受之觀察勒戒、戒治處分而記取教訓，及被告犯後坦承犯行等一切情狀，仍量處
    被告如主文第二項所示之刑，另扣案未能剝離之殘留有安非他命成份之注射針筒
    八支，係屬違禁物，依毒品危害防制條例第十八條第一項前段之規定併予沒收銷
    燬之。
據上論斷，應依刑事訴訟法第三百六十九條第一項前段、第三百六十四條、第二百九
十九條第一項前段，毒品危害防制條例第十條第二項、第十八條第一項前段，刑法第
十一條前段、第四十七條，判決如主文。
本案經檢察官劉得鉦到庭執行職務。
中    華    民    國      九十二      年      五      月      六        日
                                  臺灣高等法院臺南分院刑事第五庭
                                      審判長法官  鄭    文    肅
                                            法官  黃    三    哲
                法官  王    浦    傑
右正本證明與原本無異。
不得上訴。
                                      法院書記官  蔡    振    豐
中    華    民    國      九十二      年      五      月      七        日
附錄法條：
毒品危害防制條例第十條第二項：施用第二級毒品者，處三年以下有期徒刑。


司法院資訊處製作；財團法人民間司法改革基金會備份。
